【裁判字號】    99,司財管,56
【裁判日期】    990809
【裁判案由】    指定遺產管理人
【裁判全文】
臺灣臺中地方法院民事裁定            99年度司財管字第56號
聲  請  人  丙○○
受  選任人  張皓帆律師
上列聲請人聲請選任被繼承人乙○○遺產管理人事件，本院裁定
如下：
    主  文
選任張皓帆律師為被繼承人乙○○之遺產管理人。
聲請程序費用由被繼承人乙○○之遺產負擔。
    理  由
一、按繼承開始時，繼承人有無不明，而無親屬會議或親屬會議
    未於一個月內選定遺產管理人者，利害關係人得聲請法院選
    任遺產管理人；又先順序繼承人均拋棄其繼承時由次順序之
    繼承人繼承，其次順序繼承人有無不明或第四順序之繼承人
    均拋棄其繼承者，準用關於無人承認繼承之規定，民法第一
    千一百七十八條第二項、第一千一百七十六條第六項分別定
    有明文。
二、本件聲請意旨略以：被繼承人乙○○（男、民國○○○年○
    ○月○日生、身分證統一編號：Ｚ000000000號、
    生前最後住所：臺中縣龍井鄉○○村○○鄰○○街一０四巷
    三號）係聲請人胞弟，被繼承人死後尚留有遺產，惟其繼承
    人均拋棄繼承，是其繼承人處於有無不明之狀態，且親屬會
    議未於法定期間內選定遺產管理人，致該遺產無人管理而民
    事訴訟程序亦因而停止無以進行，自有聲請本院選定遺產管
    理人，依法踐行公示催告等程序之必要等語，並提出戶籍謄
    本、本院九十三年度繼字第一二三四號、第一二六０號、第
    一二八三號、第一二九一號拋棄繼承准予備查函及繼承系統
    表等件為證。
三、本院查：聲請人主張其為被繼承人乙○○之胞弟，被繼承人
    乙○○死亡後留有遺產，惟其繼承人均已拋棄繼承，是否仍
    有應繼承之人不明，且其親屬會議未於法定期間內選定遺產
    管理人等事實，業經聲請人提出前揭證據為證，復經本院調
    取本院九十三年度繼字第一二三四號、第一二六０號、第一
    二八三號、第一二九一號拋棄繼承事件卷宗核閱屬實，自堪
    信為真實。復聲請人主張被繼承人乙○○之家屬，迄未由親
    屬會議選任遺產管理人，且被繼承人乙○○之配偶甲○○到
    庭表示不願意擔任遺產管理人（本院九十九年六月二十三日
    訊問筆錄參照），聲請人同意由本院選任臺中律師公會之登
    錄律師擔任相對人之遺產管理人。經本院函請社團法人臺中
    律師公會推薦有意願擔任本件遺產管理人之人選，該公會推
    薦由張皓帆律師擔任本案遺產管理人，此有該律師公會九十
    九年六月十日中律田三字第九九二七七號函暨所附該律師基
    本資料表乙件附卷可稽，而張皓帆律師為執業律師，非但具
    有專業知識及能力，且與被繼承人所遺遺產間無利害關係，
    若由其擔任本事件之遺產管理人，定能秉持其專業倫理擔當
    此具公益性質之職務，並順利達成管理保存及清算遺產之任
    務。執此，本院認為由其擔任被繼承人之遺產管理人，應屬
    妥適，爰選任之。
四、依非訟事件法第一百五十七條裁定如主文。
中    華    民    國    99    年    8     月    9     日
                  家事法庭      司法事務官  林敬程
以上正本係照原本作成。
如不服本件裁定，得於裁定書送達之翌日起十日內，以書狀敘述
理由，向本庭提起抗告。並應繳納抗告費新臺幣一千元。
中    華    民    國    99    年    8     月    9     日
                                  書記官    曾惠雅

司法院資訊處製作；財團法人民間司法改革基金會備份。
